臺灣高等法院臺中分院刑事裁定　　　　　 96年度抗字第811號
　抗　告　人　　甲○○
　即 受 刑 人
上列抗告人因撤銷假釋聲明異議案件，不服臺灣彰化地方法院
中華民國96年8月24日裁定（96年度聲字第1181號），提起抗告
，本院裁定如下：
      主  文
原裁定撤銷。再審之聲請駁回。
      理  由
一、本件抗告意旨略以：抗告人於假釋期間，因尋友未遇，致涉
    嫌被訴竊盜未遂，經台灣彰化地方法院檢察署提起公訴，而
    檢察官未待移交地院審理判決確定，即依此撤銷假釋，考諸
    刑法第78條撤銷假釋之規定，係以「受有期徒刑以上之宣告
    」為撤銷要件，不符該等撤銷要件，且抗告人所涉犯之竊盜
    未遂案件，經判決無罪確定，難逕論抗告人與素行不良之人
    往還，又抗告人從民國89年11月16日假釋後至95年5月15 日
    入獄前每月皆準時至彰化地方法院觀護人室報到，從未請假
    ，故原處分認定抗告人「與素行不良之人往還」以及「違反
    服從檢察官及執行保護管束之命令」實有偏差，撤銷抗告人
    之假釋，尚屬無據，再者，所援引之保安處分執行法第74條
    之3規定即有不當，該條為「得」撤銷假釋之規定，雖屬裁
    量性之規定，仍應就假釋是否能達到矯治之目的考量，而非
    機械式的逕自撤銷假釋，以符比例原則，而抗告人如遭撤銷
    假釋，並入監長年服殘刑，因父母年事已高、家中無恆產又
    無謀生能力，將無人為伴照料，且子尚在服役，將對家人造
    成嚴重打擊，必然將導致家破人亡，原裁定駁回抗告人之聲
    請尚有未洽等語。
二、經查抗告人前曾就本件檢察官函請監獄報請法務部撤銷假釋
    向台灣彰化地方法院聲明異議，經台灣彰化地方法院以95年
    度聲字第936號裁定駁回，提起抗告後經本院以95年度抗字
    第452號駁回確定，嗣抗告人又向台灣台中地方法院聲明異
    議，經裁定駁回，再向本院抗告，亦經駁回，刻由最高法院
    以96年度台抗字第419號受理中，有各該書類及台灣高等法
    院被告前審紀錄表在卷可稽。又刑事訴訟法規定得聲請再審
    者，限於確定判決，聲明異議案件經裁定確定後，並無得聲
    請再審之規定，抗告人聲請再審於法無據，原裁定駁回抗告
    人之聲請，雖無不當，然抗告人係聲請再審，原裁定主文諭
    知異議駁回則有未洽，抗告人抗告雖非以此為由，然原裁定
    既有如上未當之處，應由本院將其撤銷另裁定如主文。
三、據上論斷，應依刑事訴訟法第413條，裁定如主文。
中　　華　　民　　國　　96　　年　　9　　月　　28 　　日
            刑事第九庭    審判長法　官　陳　筱　珮
                                法　官  余　仕　明
                                法　官  康　應　龍
上列正本證明與原本無異。
如不服本裁定應於送達裁定後五日內向本院提出抗告狀。
                                書記官　阮　正　枝
中　　華　　民　　國　　96　　年　　9 　　月　　29　　日
